臺灣高雄地方法院民事裁定
111年度聲字第187號
聲  請  人  財政部國有財產署中區分署即何玉成之遺產管理人

法定代理人  趙子賢  
訴訟代理人  陳晉徹  
複  代理人  黃曉薇律師
相  對  人  中華開發資產管理股份有限公司

法定代理人  林德雲  
上列當事人間聲請停止強制執行事件，本院裁定如下：
    主    文
聲請人為相對人供擔保新臺幣貳佰零伍萬玖仟參佰陸拾玖元後，
本院一一一年度司執字第七六二七三號清償債務執行事件之強制
執行程序，於本院一一一年度補字第一一五七號債務人異議之訴
事件（含其後改分之訴訟事件）判決確定、和解或撤回起訴前，
應暫予停止。
    理    由
一、聲請意旨略以：相對人以臺灣南投地方法院86年度執字第31
    51號債權憑證、86年度執字第3770號債權憑證（下稱系爭債
    權憑證）為執行名義，分別向本院聲請實施強制執行，經本
    院111年度司執字第13505號清償債務執行事件受理，本院11
    1年度司執字第76273號清償借款執行事件則併案執行。惟相
    對人之債權請求權已罹於時效，聲請人已據此提起債務人異
    議之訴（案號：本院111年度補字第1157號），且本院111年
    度司執字第13505號之執行程序業經本院111年度聲字第178
    號裁定准許停止執行，則本案有併案執行之情形，故本院11
    1年度司執字第76273號強制執行程序，亦有停止執行之必要
    ，爰依強制執行法第18條規定，聲請裁定停止系爭執行事件
    之強制執行程序等語。
二、按有回復原狀之聲請，或提起再審或異議之訴，或對於和解
    為繼續審判之請求，或提起宣告調解無效之訴、撤銷調解之
    訴，或對於許可強制執行之裁定提起抗告時，法院因必要情
    形或依聲請定相當並確實之擔保，得為停止強制執行之裁定
    ，強制執行法第18條第2項定有明文。是於當事人提起異議
    之訴，在該異議之訴確定前，法院如認有必要，得依職權命
    或不命供擔保，或依聲請定相當並確實之擔保，為停止強制
    執行之裁定。有無停止強制執行之必要，應斟酌該異議之訴
    在法律上是否顯無理由；如不停止執行，將來是否難於回復
    執行前之狀態；倘予停止執行，是否造成濫行訴訟以拖延執
    行，致債權人之權利無法迅速實現等情，以為判斷。倘該異
    議之訴實體上有無理由，尚待法院調查審認，則非於裁定停
    止強制執行時所應審究（最高法院105年度台抗字第879號裁
    定意旨參照）。復按法院依強制執行法第18條第2項規定，
    因必要情形或依聲請「定相當並確實之擔保」，為停止強制
    執行之裁定者，該擔保金額之多寡應如何認為相當，固屬法
    院職權裁量之範圍。惟此項擔保係備供強制執行債權人因停
    止執行所受損害之賠償，故法院定擔保金額時，自應斟酌該
    債權人因停止執行可能遭受之損害，以為衡量之標準，始符
    合該條項所稱「定相當並確實之擔保」之規定（最高法院10
    8年度台抗字第192號裁定意旨參照）。
三、經查：
　㈠相對人以系爭債權憑證為執行名義，向本院聲請實施強制執
    行，經本院111年度司執字第76273號清償借款執行事件受理
    ，該執行事件現正執行在案，執行程序目前尚未終結等情，
    業經本院調閱前開執行事件卷宗審閱屬實。聲請人以系爭債
    權憑證之執行名義所載之債權已罹於時效為由，相對人不得
    執系爭債權憑證對聲請人所有財產執行為由，對相對人提起
    債務人異議之訴，訴請撤銷系爭執行事件所為之強制執行程
    序，經本院以本院111年度補字第1157號債務人異議之訴事
    件受理在案，亦經本院調閱該案卷核閱屬實。本院審酌聲請
    人提起之債務人異議之訴，形式上尚無訴不合法、當事人不
    適格、法律上顯無理由之情形，是本院111年度司執字第762
    73號清償借款執行事件如繼續進行，倘聲請人所提債務人異
    議之訴勝訴，日後確有難以回復執行前狀態之虞，而非無停
    止執行之必要，則聲請人聲請於該債務人異議之訴事件終結
    前，停止本院111年度司執字第76273號清償借款執行事件中
    所執行不動產之執行程序，核與強制執行法第18條第2項之
    要件相符，應予准許。
　㈡其次，相對人以臺灣南投地方法院86年度執字第3770號債權
    憑證對聲請人聲請強制執行之債權額係新臺幣2,630,000元
    （以下若未標明幣別則為新臺幣）、美金200,792.78元（暨
    利息、違約金），有本院111年度司執字第76273號清償借款
    執行事件卷宗內附民事強制執行聲請狀可憑；而前開執行事
    件查封之系爭不動產價值總額，依最低拍賣價格計算，為24
    ,302,100元（詳附表合計欄所示），有本院民事執行處111
    年8月29日雄院111司執福字第13505號函可佐。經比較後，
    前開執行事件預定拍賣之不動產價值總額，已高於相對人之
    本案執行債權額，可見相對人因停止執行所受之損害，應為
    其債權未能即時受償之利息損害。茲審酌聲請人所提債務人
    異議之訴之訴訟標的金額已逾150萬元，應適用通常訴訟程
    序，且為得上訴第三審之案件，參考各級法院辦案期限實施
    要點規定，第一、二、三審通常程序審判案件之辦案期限原
    則上分別為1年4個月、2年、1年，共計4年4個月，加計裁判
    送達、上訴、分案等期間，推估本案訴訟自第一審至判決確
    定所需停止執行之期間約為4年6月。茲以聲請人本件聲請停
    止執行繫屬本院日期民國111年10月31日之臺灣銀行牌告現
    金賣出匯率，美金200,792.78元折合新臺幣為6,522,753元
    （元以下四捨五入，下同）。依此計算，則相對人因停止執
    行所可能受之損害額為2,059,369元【計算式：2,630,000元
    ×5％×（4＋6/12）＋6,522,753元×5％×（4＋6/12）＝2,059,369元
    】。職是，本院衡酌聲請人聲請停止強制執行應供擔保之金
    額以2,059,369元為適當，爰酌定如主文所示之相當擔保金
    額，予以准許。
四、依強制執行法第18條第2項，裁定如主文。
中　　華　　民　　國　　111 　年　　11　　月　　3 　　日
                民事第四庭法　官　黃顗雯
以上正本係照原本作成。
如對本裁定抗告須於裁定送達後10日內向本院提出抗告狀，並繳
納裁判費新台幣1,000元。　　　　　　　　　
中　　華　　民　　國　　111 　年　　11　　月　　3 　　日
                          書記官  江俐陵